臺灣高雄地方法院民事判決
111年度雄小字第232號
原      告  高雄銀行股份有限公司

法定代理人  董瑞斌  
訴訟代理人  許永裕  
被      告  陳文隆即陳文龍


            翁詩婷  

上列當事人間請求清償借款事件，本院於民國111 年3 月16日言
詞辯論終結，判決如下：
    主    文
被告應連帶給付原告新臺幣陸萬捌仟參佰伍拾陸元，及自民國一
一○年六月一日起至清償日止，按週年利率百分之零點九計算之
利息，暨自一一○年七月二日起至清償日止，其逾期六個月以內
者，依上開利率百分之十，逾期超過六個月者，就超過部分，依
上開利率百分之二十計算之違約金。
訴訟費用新臺幣壹仟元由被告負擔。
本判決第一項得假執行。
    事實及理由
一、原告主張：被告陳文隆即陳文龍於民國104 年11月5 日邀同
    被告翁詩婷為連帶保證人，向原告申請學生就學貸款，並簽
    立放款借據（就學貸款專用），陸續借款合計新臺幣（下同
    ）100,866元，並約定陳文隆應於該階段學業通常應完成日
    後滿1年之次日起，按每1學期借款得有1年償還期間之原則
    ，依年金法按月平均攤還本息，因故退學或休學未繼續升學
    者，應於退學日或休學開始日後滿一年之次日為開始攤還本
    息日，倘有任何一宗債務不依約清償或攤還本金時，即喪失
    期限利益，視為全部到期，且其遲延履行之本金除仍按上開
    利率計息外，其逾期在6個月以內者，按上開利率10％、逾期
    超過6個月以上者，另依上開利率20％加計違約金。陳文隆畢
    業年月為107年7月，應自108年7月1日開始攤還本息，詎陳
    文隆自110年7月1日起即未依約清償，按約即視為全部到期
    ，迄今計尚欠如主文第1項所示之金額及其利息、違約金未
    償，而被告翁詩婷為連帶保證人依約應負連帶清償責任，爰
    依消費借貸及連帶保證之法律關係提起本訴。聲明：被告應
    連帶給付如主文第1項所示之金額及其利息、違約金。
二、被告均以：同意原告請求金額，但我們沒辦法一次償還，看
    是否可以分期每個月二、三千元等語。
三、按當事人於言詞辯論時為訴訟標的之認諾者，應本於其認諾
    為該當事人敗訴之判決，民事訴訟法第384 條定有明文；又
    被告於言詞辯論時為訴訟標的之認諾，法院即應不調查原告
    所主張為訴訟標的之法律關係是否果屬存在，而以認諾為該
    被告敗訴之判決基礎，最高法院45年台上字第31號判例可資
    參照。本件被告已於111 年3 月16日本院言詞辯論時表示願
    意償還（本院卷第63頁），被告即為訴訟標的之認諾，揆諸
    上開規定，即應本於該認諾為被告敗訴之判決。從而，原告
    依消費借貸、就學貸款契約之法律關係，請求被告給付如主
    文第1項所示之本金、利息及違約金，洵屬有據，應予准許
    。
四、本件係小額程序為被告敗訴之判決，依民事訴訟法第436 條
    之20規定，應依職權宣告假執行。
五、訴訟費用負擔之依據：民事訴訟法第78條。
中　　華　　民　　國　　111 　年　　4 　　月　　20　　日
                  高雄簡易庭  法      官   鄧怡君
以上正本係照原本作成。
如對本判決上訴，須於判決送達後20日內向本院提出上訴狀，並
須表明原判決所違背之法令及其具體內容與依訴訟資料可認為原
判決有違背法令之具體事實之上訴理由。（均須按他造當事人之
人數附繕本）。
民事訴訟法第436條之24第2項：對於本判決之上訴，非以違背法
令為理由，不得為之。
中　　華　　民　　國　　111 　年　　4 　　月　　20　　日
                              書  記  官   吳語杰